---
title: "travail Rsympy"
author: "vincent obertelli"
date: "12/7/2020"
output:
  pdf_document: default
  html_document: default
---

```{r setup, include=FALSE}
knitr::opts_chunk$set(echo = TRUE)
```

Nous allons maintenant aborder les fonctions mathématiques de RStudio. Nous allons voir la fonction rSymPy.
Cette fonction sert à traiter les nombres pairs et impairs, les nombres réels, les complexes, les nombres premiers et l'infini. Pour commencer, nous allons installer la fonction rSymPy : install.packages("rSymPy")

Il est aussi nécessaire de télécharger Jython et rJava pour utiliser toutes les fonctions de rSymPy : install.packages("rJython")

install.packages("rJava")

Maintenant, nous allons voir certaines possibilités de base de cette librairie :

```{r}
library(rSymPy)
# créer une variable sympy qu'on appelle x
sympy("var('x')")
#mettre x dans une variable y, qui est le carré de x
sympy("y = x*x")
#afficher y
sympy("y")
```

Ce que nous venons de voir permet de créer une variable x et la manipuler avec des commandes simples. C'est la base de fonctions et calculs plus complexes que nous allons voir maintenant.


```{r}
library(rSymPy)
#calcul de la limite
sympy("limit(1/x, x, oo)")
#calcul utilisant des sinus
sympy("diff(sin(2*x), x, 1)")
sympy("diff(sin(2*x), x, 2)")
#intégration de la fonction
sympy("integrate(exp(-x), (x, 0, oo))")

```


Dans cette partie, nous avons vu ce que pouvez nous proposer la fonction rSymPy. Il nous est possible d'appliquer des formules mathématiques plus complexes, mais pour le moment, je vais essayer tout d'abord de bien maîtriser les formules mathématiques de bases, pour ensuite approfondir ma connaissance de rSymPy.
